【裁判字號】    92,訴,305
【裁判日期】    920227
【裁判案由】    毒品危害防制條例
【裁判全文】
臺灣高雄地方法院刑事判決                          九十二年度訴字第三五號
    公  訴  人  臺灣高雄地方法院檢察署檢察官
    被      告  甲○○
右列被告因毒品危害防制條例案件，經檢察官提起公訴（九十一年度偵字第一四五五
六號），本院判決如左：
    主  文
甲○○轉讓第二級毒品，處有期徒刑陸月。如易科罰金，以參佰元折算壹日。扣案之
含有第二級毒品ＭＤＭＡ膠囊參顆沒收銷毀。又轉讓第三級毒品，處有期徒刑貳月。
如易科罰金，以參佰元折算壹日。扣案之含有第三級毒品Ｋ他命膠囊伍拾捌顆收沒銷
毀。應執行有期徒刑捌月。如易科罰金，以參佰元折算壹日。緩刑貳年。緩刑期內付
保護管束。扣案之含有第二級毒品ＭＤＭＡ膠囊參顆及含有第三級毒品Ｋ他命之膠囊
伍拾捌顆均沒收銷毀。
    事    實
一、甲○○明知第二級毒品ＭＤＭＡ及第三級毒品Ｋ他命為禁止私自製造、販賣、轉
    讓、持有之違禁物，竟於民國九十一年七月七日十五時三十分許至設於高雄市○
    鎮區○○路合家歡ＫＴＶ內，意圖供自己施用而向姓名、年籍不詳，綽號「阿男
    」之成年男子購買含有第二級毒品ＭＤＭＡ膠囊五顆、含有第三級毒品Ｋ他命膠
    囊六十顆置放於長褲口袋而持有之，嗣並基於轉讓第二級毒品ＭＤＭＡ及第三級
    毒品Ｋ他命之犯意，而於買受毒品後至同日二十時間，在上開ＫＴＶ之包廂內，
    將含有第二級毒品ＭＤＭＡ膠囊一顆及含有第三級毒品Ｋ他命之膠囊二十一顆一
    併無償轉讓予友人乙○○，嗣甲○○與乙○○即各施用一顆含有第二級毒品ＭＤ
    ＭＡ及一顆含有第三級毒品Ｋ他命之膠囊（施用第二級毒品部分業經臺灣高雄地
    方法院檢察署檢察官為不起訴處分確定在案），嗣為警於同日二十時二十分許（
    公訴人誤載為該日十九時二十分）在高雄市苓雅區○○○路七十三號前查獲，並
    自甲○○長褲口袋內查扣含有第二級毒品ＭＤＭＡ之膠囊三顆及含有第三級毒品
    Ｋ他命之膠囊三十八顆，另自乙○○口袋內起出含有第三級毒品Ｋ他命之膠囊二
    十顆。
二、案經高雄市政府警察局苓雅分局報請臺灣高雄地方法院檢察署檢察官偵查起訴。
    理    由
一、訊據被告甲○○對於右揭事實坦承不諱，核與證人乙○○於本院審理中供述情節
    相符（參本院卷第二十二頁），而被告甲○○及證人乙○○於查獲當日所採驗之
    尿液經警當場採檢送驗結果，亦呈第二級毒品ＭＤＭＡ之陽性反應，顯見該二人
    確曾施用第二級毒品ＭＤＭＡ，而其等並因此經本院分別以九十一年度毒聲字第
    三七七一號、第三七七號裁定送觀察勒戒，惟因認無繼續施用之傾向，再經高雄
    地檢署檢察官以九十一年度毒偵字第三五八二號及第三五八七號不起訴處分確定
    在案，至查獲當日所扣案疑似含有第二級毒品ＭＤＭＡ之膠囊共五十八顆及含第
    三級毒品Ｋ他命之膠囊共三顆，經送請高雄醫學大學附設中和紀念醫院鑑定結果
    ，確分別呈第二級毒品ＭＤＭＡ及第三級毒品Ｋ他命成分等情，業經本院依職權
    調查上開卷宗查證無訛，並有上開毒品檢驗報告（報告編號為0000000號
    至0000000號）一份附偵卷第二十二頁可參。是則本件事證已臻明確，被
    告犯行堪以認定，應依法論科。
二、核被告所為，係犯毒品危害防制條例第八條第二項轉讓第二級毒品罪及第三項轉
    讓第三級毒品罪。被告所犯上開轉讓第二級毒品與讓轉第三級毒品二罪間，犯意
    各別，行為互殊，應予分論併罰。再被告於本院審理中（參本院卷第二十一頁）
    係稱其於查獲當日買受毒品後至同日二十時止，將二十一顆含有第三級毒品Ｋ他
    命及一顆含有第二級毒品ＭＤＭＡ之膠囊一次交予證人乙○○，此亦核與證人乙
    ○○就該部分之證述相符（參本院第二十二頁），非如公訴人起訴意旨所述其係
    基於意圖轉讓第三級毒品Ｋ他命膠囊之概括犯意，先於九十一年七月七日十五時
    三十分許轉讓一顆含Ｋ他成分之膠囊予孫世賢，嗣復於同日二十許再轉讓其他含
    有Ｋ他命成分之膠囊二十顆，故仍應論以轉讓第三級毒品之單純一罪，是公訴人
    就該部分認被告係連續轉讓第三級毒品，而應依刑法第五十六條之規定以一罪論
    ，並加重其刑，即有誤認。再被告復於本院審理中供承，於案發當日僅有其與證
    人乙○○在場，其僅將毒品轉讓予乙○○，別無他人，是公訴人該部分之指述仍
    有未洽。再被告持有第二級毒品ＭＤＭＡ及第三級毒品ｋ他命，進而轉讓部分予
    他人使用，其持有之低度行為應被轉讓之高度行為所吸收，不另論罪。爰審酌被
    告為本件犯行時前未曾受有期徒刑以上刑之宣告，素行良好，有臺灣高等法院被
    告全國前案記錄表、臺灣高雄地方法院檢察署刑案資料查註記錄表立卷足憑，及
    其自身施用毒品之際，尚無償轉讓毒品予他人、戕害他人健康，惟其犯後坦承犯
    行、頗有悔意，且情節尚屬輕微等一切情狀，量處如主文所示之刑，並諭知易科
    罰金之折算標準及定其應執行刑。再被告前未受有期徒刑以上刑之宣告，已如上
    述，是其歷此偵審程序，當知所警惕，信無再犯之虞，本院認所宣告之刑以暫不
    執行為適當，併予宣告緩刑二年。再被告因一時好奇為滿己欲，而持有、轉讓毒
    品，可見其法律觀念淡薄，本院認應由觀護人以專業知識，輔導其品德，以助其
    改過自新，爰宣告於緩刑期內付保護管束。末按扣案疑似之含有第二級毒品ＭＤ
    ＭＡ共三顆及含有第三級毒品Ｋ他命共五十八顆，既經鑑定確含第二級毒品ＭＤ
    ＭＡ及第三級毒品Ｋ他命，而為違禁物，已如前述，本院自應依毒品危害防制條
    例第十八條第一項前段，宣告沒收銷毀之。
三、據上論斷，應依刑事訴訟法第二百九十九條第一項前段，毒品危害防制條例第八
    條第二項、第三項、第十八條第一項前段，刑法第十一條、第五十一條第五款、
    第四十一條第一項、第三項、第七十四條第一款、第九十三條第一項，判決如主
    文。
本案經檢察官井天博到庭執行職務。
中      華      民      國    九十二    年     二       月   二十七     日
                              臺灣高雄地方法院刑事第二庭
                                      法  官    林靜梅
右正本證明與原本無異。
如不服本判決，應於判決送達後十日內，向本院提出上訴狀。
                                      書記官    洪生輝
中    華    民    國      九十二      年      三      月      四      日
【附錄：本案論罪科刑法條】
毒品危害防制條例第八條
轉讓第一級毒品者，處一年以上七年以下有期徒刑，得併科新台幣一百萬
元以下罰金。
轉讓第二級毒品者，處六月以上五年以下有期徒刑，得併科新台幣七十萬
元以下罰金。
轉讓第三級毒品者，處三年以下有期徒刑，得併科新台幣三十萬元以下罰
金。
前三項之未遂犯罰之。


司法院資訊處製作；財團法人民間司法改革基金會備份。
